【裁判字號】    98,易,2781
【裁判日期】    981112
【裁判案由】    竊盜
【裁判全文】
臺灣臺北地方法院刑事判決              98年度易字第2781號
公  訴  人  臺灣臺北地方法院檢察署檢察官
被      告  甲○○
上列被告因竊盜案件，經檢察官提起公訴（98年度偵緝字第2015
號），本院判決如下：
    主  文
甲○○竊盜，累犯，處有期徒刑陸月，如易科罰金，以新臺幣壹
仟元折算壹日。
    事  實
一、甲○○前於民國（下同）95年間因詐欺案件，經臺灣板橋地
    方法院以95年度簡字第3990號判處有期徒刑4月確定，甫於
    95年10月16日執行完畢，仍不知悔改（又另犯竊盜罪，經本
    院於98年3月27日，以98年度簡字第1057號判決，判處有期
    徒刑4月，於98年5月5日確定，現執行中），意圖為自己不
    法所有，趁借住友人乙○○位於臺北市○○區○○路153巷
    50 弄28號住處之機會，於98年2月2日某時許乙○○不在家
    之際，徒手竊取乙○○所有放置在房間內之現金新臺幣（下
    同）48,000元及金戒指2枚（約2錢），得手後逃離現場，嗣
    於98 年9月15日，在臺北縣板橋市○○路○段84號前為警緝
    獲。
二、案經乙○○訴由臺北市政府警察局文山第二分局報請臺灣臺
    北地方法院檢察署檢察官偵查起訴。
    理  由
壹、程序部分：
一、被告甲○○於警、偵訊之供述，非出於強暴、脅迫、利誘、
    詐欺、疲勞訊問、違法羈押或其他不正方法取得，依刑事訴
    訟法第156條第1項、第158條之2得採為證據。
二、按被告以外之人於審判外之陳述，雖不符前4條之規定，而
    經當事人於審判程序同意做為證據，法院審酌該言詞陳述或
    書面陳述作成時之情況，認為適當者，亦得為證據。當事人
    、代理人或辯護人於法院調查證據時，知有第159條第1項不
    得為證據之情形，而未於言詞辯論終結前聲明異議者，視為
    有前項之同意，為刑事訴訟法第159條之5所明定。證人即告
    訴人乙○○於警、偵訊之供、證述，被告於審判期日均表示
    無意見，上開證人於警訊之供述本院認為適當，依上述規定
    ，得為證據；渠於偵查中具結證述，核無顯不可信之情況，
    依同法第159條之1第2項得為證據。
三、後列非供述證據，均非違法取得之證據，且或係從事業務之
    人於業務上製作之證明文書、記錄文書，核無顯不可信情況
    ，故依同法第158條之4反面解釋、第159條之4第2款得為證
    據。
貳、實體部分：
一、訊據被告甲○○固不否認有竊取金戒指2枚之事實，惟矢口
    否認有竊取現金48,000元之犯行，辯稱：僅竊取幾百元而已
    ，當時沒有那麼多現金云云。惟查：被告竊取乙○○置於房
    間內之金戒指2枚及現金48,000元之事實，業據告訴人乙○
    ○於偵訊時具結指稱：「（你被竊過程？）我5、6點下班回
    來睡覺，被告就不在，後來睡到11、12點，我的女友林曉薇
    告知我我的戒指跟現金都不見了。（現金你放在何處？）放
    在床頭櫃，共4萬8，是千元大鈔，沒有用東西包裝。（對被
    告之供述，你有何意見或補充？）被告所言不實在，但是他
    說戒指是他在桌上拿的沒有錯。（對於本件尚有何意見補充
    ？）被告後來有簽切結書，但是被告也沒有還我錢，請依法
    處理。」等語（參偵緝卷第22至23頁）綦詳，並有被告與告
    訴人簽立之和解書影本1份附卷可資佐證。至被告所辯僅竊
    取現金幾百元，並非48,000元一節，查與告訴人之證述不合
    ，且觀諸被告與告訴人簽立之和解書之內容，顯示告訴人願
    分4次每月攤還5千元整，即共2萬元之和解代價，衡諸常情
    ，若被告僅偷取不到1千元之現金，豈有簽立2萬元和解書據
    之理，是其所辯情形，顯與常情有悖。由上所陳，堪認告訴
    人之指訴屬實，至徵被告確有前揭犯行，要係可信無疑，其
    於審理時空言否認，核屬卸責之詞，不足採信。綜上所述，
    本件事證明確，被告犯行洵堪認定，應予依法論科。
二、核被告所為，係犯刑法第320條第1項之竊盜罪。查被告有如
    事實欄所示之前科，有臺灣高等法院被告前案紀錄表附卷可
    稽，被告前受有期徒刑之執行完畢後，5年以內故意再犯本
    件有期徒刑以上之罪，為累犯，應依刑法第47條之規定，加
    重其刑。爰審酌被告一時貪圖慾便，竊取他人財物，雖與告
    訴人達成和解，然其犯後僅坦承部分犯行，態度難謂良好，
    及被告犯罪之動機、目的、手段、被告之品行及智識程度等
    一切情狀，量處被告如主文所示之刑，並諭知易科罰金之折
    算標準，以示懲儆。
參、據上論斷，依刑事訴訟法第299條第1項前段，刑法第320條
    第1項、第47條第1項、第41條第1項前段，刑法施行法第1條
    之1，判決如主文。
本案經檢察官蔡甄漪到庭執行職務。
中    華    民    國    98    年    11    月    12    日
                  刑事第十二庭  法  官  曾正龍
上正本證明與原本無異。
如不服本判決應於收受送達後10日內向本院提出上訴書狀，並應
敘述具體理由；其未敘述上訴理由者，應於上訴期間屆滿後20日
內向本院補提理由書（均須按他造當事人之人數附繕本）「切勿
逕送上級法院」。告訴人或被害人如對於本判決不服者，應具備
理由請求檢察官上訴，其上訴期間之計算係以檢察官收受判決正
本之日期為準。
                                書記官  彭自青
中    華    民    國    98    年    11    月    12    日
附錄本案論罪科刑法條全文：
中華民國刑法第320條
意圖為自己或第三人不法之所有，而竊取他人之動產者，為竊盜
罪，處5年以下有期徒刑、拘役或5百元以下罰金。
意圖為自己或第三人不法之利益，而竊佔他人之不動產者，依前
項之規定處斷。
前二項之未遂犯罰之。


司法院資訊處製作；財團法人民間司法改革基金會備份。
